【裁判字號】    92,交聲,314
【裁判日期】    920429
【裁判案由】    交管條例聲異
【裁判全文】
臺灣板橋地方法院交通事件裁定                    九十二年度交聲字第三一四號
    原處分機關  交通部公路總局臺北區監理所
    異  議  人  乙○○
    即受處分人
右列受處分人因違反道路交通管理處罰條例案件，對於交通部公路總局臺北區監理所
於民國九十二年一月三日以北監五字第裁四０－Ｃ00000000號所為之裁決處
分（原舉發案號：臺北縣政府警察局九十一年十一月八日北縣警交字第Ｃ00000
000號），聲明異議，本院裁定如左：
    主  文
異議駁回。
    理  由
一、原處分意旨略以：異議人即受處分人乙○○於民國九十一年十一月八日二十時四
    十五分許，駕駛車號：ＥＹ－０三三七號自用小客車，行經臺北縣三重市○○路
    、環河北路口（原舉發通知單及裁決書均誤載為龍門路、河邊北街口）時，因駕
    車行經有燈光號誌管制之交岔路口闖紅燈，經警攔查舉發，乃依道路交通管理處
    罰條例第五十三條及第六十三條第一項第三款之規定，裁處罰鍰新臺幣（下同）
    二千七百元並記違規點數三點。
二、聲明異議意旨略以：異議人當時係駕車從河邊北街右轉龍門路再左轉環河北路（
    異議人誤陳為環河南路，下同）往蘆洲方向行駛，該處河邊北街、龍門路口之紅
    綠燈號誌有紅燈可右轉之指示燈，伊方紅燈右轉，嗣後再左轉環河北路時，遂經
    警攔查告知伊闖紅燈，惟當時伊駕車行進之路線並未闖紅燈，係員警挾怨報復，
    且舉發通知單上所載違規法條亦有錯誤云云。
三、按汽車駕駛人，行經有燈光號誌管制之交岔路口闖紅燈者，處一千八百元以上五
    千四百元以下罰鍰；又汽車駕駛人有上述違規行為時，除依原條款處罰鍰外，並
    記違規點數三點，道路交通管理處罰條例第五十三條及第六十三條第一項第三款
    分別定有明文。
四、經查，本件異議人即受處分人乙○○確於九十一年十一月八日二十時四十五分許
    ，駕駛車號：ＥＹ－０三三七號自用小客車直行臺北縣三重市○○○路，於行經
    有燈光號誌管制之環河北路、龍門路交岔路口闖紅燈之違規事實，業經證人即臺
    北縣警察局三重分局長泰派出所警員甲○○、林游程二人到庭結證在卷，並有臺
    北縣警察局九十一年十一月八日北縣警交字第Ｃ00000000號舉發違反道
    路交通管理事件通知單影本一紙附卷足稽，復有證人即警員甲○○所庭呈之現場
    照片六張及現場圖一份在卷足憑，觀諸證人即警員甲○○於本院調查時到庭所證
    稱：「‧‧‧我是在龍門路走到堤防要左轉時，才看到異議人的車子直行環河北
    路時闖紅燈，我是在環河北路攔下異議人的車子，異議人實際違規地點是在環河
    北路跟龍門路口‧‧‧」之情節，核與另一證人即警員林游程於本院調查時到庭
    所證述：「當時我們二人分別騎乘二台機車，要從龍門路左轉環河北路往蘆洲方
    向，我是騎在後面，他（即警員甲○○）騎前面，我們經過該路口是綠燈，我們
    發現異議人的車子從環河北路直行過來，所以吳警員就攔下該車開單告發」之情
    節相符，衡諸證人甲○○、林游程二人與異議人素不相識，並無宿怨，亦無仇隙
    ，應無涉詞誣攀之虞。再者，交通警員掣單舉發違反道路交通管理處罰條例所列
    之違規事實，本質上為行政處分，係公務員基於職務上權力，依法就特定之具體
    事件所為具有公法上效果之單方行政行為，基於公務員為公法上行為具有公信力
    之原則，該行政處分當可被推定為真正，其據以依法處分之事實認定亦為真正無
    誤，此與民事訴訴法第三百五十五條第一項規定：「文書，依其程式及意旨得認
    作公文書者，推定為真正」之情形相同，本此公信原則，立法者以道路交通管理
    處罰條例第九十二條第三項之授權，賦予行政機關訂定違反道路交通管理事件統
    一裁罰基準及處理細則，使執勤員警得當機處分，以達其維護交通秩序、安全之
    行政目的。從而，本件異議人既未就執勤員警之舉發有誤提出相關證據以供調查
    （此係指執勤員警就違規事實之認定有無誤認而言，至本件舉發通知單上舉發違
    反法條雖誤載為道路交通管理處罰條例第五十八條，然異議人實係違反同條例第
    五十三條之規定，此業經臺北縣政府警察局三重分局函覆異議人更正在案，有臺
    北縣政府警察局三重分局九十一年十二月二十四日書函影本一紙附卷可參，然此
    違反法條誤載事項並無礙於異議人前開違規事實之成立），本院經查亦無任何證
    據足資證明執勤員警有何捏造事實違法取締之不法情事，則執勤員警本其維護交
    通秩序、安全職責所為之舉發，自應受到合法、正確之推定。綜上所述，異議人
    空言否認前開違規行為，辯稱其係駕車自河邊北街右轉龍門路再左轉環河北路云
    云，無非事後卸責之詞，不足採信。本件事證明確，異議人之違規行為堪以認定
    。是原處分機關援引上開規定，裁處罰鍰二千七百元並記違規點數三點，於法並
    無違誤或不當之處。本件異議為無理由，應予駁回。
五、據上論斷，應依道路交通案件處理辦法第十九條，裁定如主文。
中      華      民      國    九  十  二    年    四    月  二  十  九  日
                                  臺灣板橋地方法院交通法庭
                                            法    官  高   奕   驤
右正本證明與原本無異。
如不服本裁定，應於裁定送達後五日內向本院提出抗告狀。
                書記官    廖   舜   宜
中      華      民      國    九  十  二    年    四    月  二  十  九  日


司法院資訊處製作；財團法人民間司法改革基金會備份。
